臺灣彰化地方法院刑事判決　　　　　　　　　　　　　九十一年度易字第八六五號
　　公　訴　人　臺灣彰化地方法院檢察署檢察官
　　被　　　告　戊○○
　　被　　　告　寅○○
右列被告等因恐嚇取財等案件，經檢察官提起公訴（九十一年度偵字第四三三八、五
四七八、五四七九、五六一一、五六一五、五五八二號）及移送併辦（九十一年度偵
字第五九七一、六四一三號），本院判決如左：
    主      文
戊○○、寅○○共同連續意圖為自己不法之所有，以恐嚇使人將本人之物交付，各處
有期徒刑壹年陸月。
扣案之螺絲起子、尖嘴鉗及小手電筒各壹支均沒收。
    事      實
一、戊○○、寅○○與綽號「嘉銘」不詳姓名年籍之成年男子，共同基於意圖為自己
    不法所有之概括犯意聯絡，自民國九十一年四月二十一日起至同年七月二日止，
    分別在彰化縣員林鎮、永靖鄉、彰化市、花壇鄉、二林鎮及埔心鄉等地，由戊○
    ○、寅○○二人共乘車牌號碼ＭＰ二－七三九號機車，或三人共同，並攜帶寅○
    ○所有，客觀上足以供為凶器使用之螺絲起子及尖嘴鉗各一支，另攜帶小手電筒
    一支，由寅○○下手，戊○○或綽號「嘉銘」之男子在旁把風之方式，於附表所
    示之時間、地點，先後竊得均為三陽廠牌，車型為喜美或雅歌，分屬被害人酉○
    ○等所有如附表所示之自用小客車（附表編號十七，車牌號碼Ｒ八－九九二三號
    自用小客車，於破壞車門鎖、排檔鎖及防盜器後，因無法發動而未得逞），得手
    後再據各該車輛上留存之相關證件或車主資料，由戊○○或綽號「嘉銘」之男子
    ，向如附表所示之被害人恐嚇需以如附表所示之代價回贖，並稱若不出錢贖車，
    即將車輛解體或賣予他人等語，且要求以匯款方式，匯入指定由戊○○自跳蚤雜
    誌上以每本存摺新台幣（下同）三千元取得之之萬泰商業銀行帳號000000
    000000號帳戶及第一商業銀行帳號000000000000號帳戶或郵
    局0000000000號帳戶，致使部分被害人因而心生畏懼，憂慮失車無法
    尋回，各匯入如附表所示之款項（部分車主經討價還價後，匯入金額與實際恐嚇
    金額不同，另如附表編號十六，車牌號碼ＯＦ－六七九一號自用小客車，車主於
    失竊後未接獲恐嚇勒贖之通知，旋即自行尋獲失車；編號十八，車牌號碼七Ｌ－
    一０八二號自用小客車，於失竊後雖經戊○○等恐嚇要求匯款，然未及匯款即已
    尋獲；另編號二十，車牌號碼五Ｊ－九四二七號及編號十九，車牌號碼八Ｌ－九
    ０三五號自用小客車，於失竊後車主均未依戊○○等恐嚇要求匯款），再由戊○
    ○及綽號「嘉銘」之男子以金融卡至不特定金融機構自動提款機提領被害人所匯
    入之贓款朋分花用。嗣於九十一年七月二日晚間十時五分許，在彰化縣員林鎮○
    ○里○○路三八一巷前空地，寅○○正欲下手行竊編號二十一，被害人卯○○所
    有車牌號碼Ｈ四－二七六八號自用小客車時，為警發現當場逮獲而未得手，並扣
    得其行竊所用之工具螺絲起子、尖嘴鉗及小手電筒各一支，在旁把風之戊○○見
    狀騎機車逃逸，旋即遭警循線查獲。
二、案經彰化縣警察局員林分局報請臺灣彰化地方法院檢察署檢察官偵查起訴及移送
    併辦。
    理      由
一、訊據被告戊○○、寅○○，對於前揭連續竊盜事實坦承不諱，惟均否認有何恐嚇
    取財犯行，被告於本院調查時一致辯稱並未參予恐嚇取財，未要求車主匯款，亦
    未分得贓款，渠等僅係好玩才竊車，行竊得手後即丟棄路旁，亦未通知車主，但
    綽號「嘉銘」之男子會打電話給被告戊○○要行竊所得車輛之車主資料云云，嗣
    於本院審理庭時又改稱渠等於行竊二、三次後，才知「嘉銘」者要車主電話是為
    恐嚇車主之用，渠等有分得贓款大約四、五萬元，但不知車主匯款之帳戶等語。
    經查，前揭事實迭據被告戊○○、寅○○於警訊中供承甚詳，一致陳稱渠等行竊
    目的，係為恐嚇取財之用，行竊過程係由戊○○物色車輛，均以三陽廠牌之喜美
    或雅歌車型為下手對象，再由寅○○下手，戊○○或其朋友（即綽號「嘉銘」之
    男子）在旁把風，得手後由戊○○打電話找被害人進行恐嚇取財，並指示被害人
    匯入指定之金融機構帳戶，俟取得匯款，戊○○及「嘉銘」者即以金融卡提領後
    再行分贓等語，且互核一致，嗣於偵查中，亦復為相同之陳述，按被告若無全程
    參與，何能對行竊之時間、地點、動機、目的，甚至分工之過程陳述如此詳盡，
    且觀諸被告寅○○係於九十一年七月二日晚間行竊失風當場為警查獲，而被告戊
    ○○則係同月十六日始自行到案，拘捕時間有別，然於先後製作之訊問筆錄中答
    稱卻為一致，可信渠等於警訊中所言應屬真實，至為可採，嗣於本院調查或審理
    中所言，應屬事後卸責之詞，核難採信，此外，本件被害人甲○○等於其汽車失
    竊後或遭電話恐嚇並匯款入上開帳戶之情，並據被害人等於警訊中指述甚明，復
    有車輛竊盜車牌失竊資料個別查詢報表－查詢車輛認可資料、車籍作業系統－查
    詢認可資料、車輛協尋電腦輸入單、失竊車輛照片、被害人匯款資料、萬泰商業
    銀行帳號000000000000號帳戶及第一商業銀行帳號0000000
    00000號帳戶交易明細等在卷可稽，暨被告寅○○所有之行竊工具螺絲起子
    、尖嘴鉗及小手電筒各一支扣案足資佐證，事證已臻明確，被告犯行均堪認定。
二、核被告戊○○、寅○○所為，均係犯刑法第三百二十一條第一項第三款、第四款
    之結夥三人攜帶凶器竊盜罪、第三百二十一條第一項第三款、第二項之攜帶凶器
    竊盜未遂罪、第三百四十六條第一項之恐嚇取財罪及第三百四十六條第三項、第
    一項之恐嚇取財未遂罪。被告戊○○、寅○○與綽號「嘉銘」之不詳姓名年籍成
    年男子間，就所犯上開各罪，具犯意聯絡及行為分擔，為共同正犯。又被告戊○
  ○、寅○○與綽號「嘉銘」三人先後多次竊盜、恐嚇取財犯行，均時間緊接，所
    犯構成要件相同，顯係基於概括犯意反覆為之，均為連續犯，各依刑法第五十六
    條之規定論以一罪，並依法加重其刑。被告戊○○、寅○○與綽號「嘉銘」三人
    所犯連續竊盜及連續恐嚇取財罪間，具有方法與結果之牽連關係，為牽連犯，應
    從一重之連續恐嚇取財罪處斷。爰審酌被告之素行、犯罪之動機、手段、所生之
    危害及其等所為之連續竊盜、恐嚇取財行為，除侵害他人之財產法益外，亦危及
    社會秩序之維持，被害人除受有財產損失外，尚需忍受被告等之言詞恐嚇，精神
    及心理必處於極度不安、恐懼之狀態，受害後亦經久難以平復，渠等行為之危害
    性至深且鉅，非量處相當之刑度，難期其等生悛悔之心等一切情狀，各量處如主
    文所示之刑，以示懲儆。扣案之螺絲起子、尖嘴鉗及小手電筒各一支，為被告寅
    ○○所有且供本件行竊所用之工具，業據其陳明在卷，併予宣告沒收。
三、併辦之九十一年度偵字第五九七一號部分，實係本件已經起訴之附表編號十四、
    十五及十六部分，業經檢察官起訴在案；另九十一年度偵字第六四一三號部分（
    即附表編號十九），與本件已起訴並經論罪科刑部分，所犯手法相同，且時間緊
    接，顯係基於概括之犯意所為，為連續犯之裁判上一罪，雖未經起訴書記載，然
    為起訴效力所及，本院自得一併審理，附此敘明。
據上論斷，應依刑事訴訟法第二百九十九條第一項前段，刑法第二十八條、第五十六
條、第三百二十一條第一項第三款、第四款、第二項、第三百四十六條第一項、第三
項、第五十五條、第三十八條第一項第二款，罰金罰鍰提高標準條例第一條前段，判
決如主文。
本案經檢察官陳德芳到庭執行職務。
中      華      民      國      九十一      年    十一    月    十二    日
                                臺灣彰化地方法院刑事第二庭
                                    法      官  王  義  閔
右正本證明與原本無異。
如不服本判決，應於判決送達後十日內，向本院提出上訴狀( 須附繕本 )。
告訴人或被害人對於判決如有不服具備理由請求檢察官上訴者，其上訴期間之計算係
以檢察官收受判決正本之日期為準。
                                    法院書記官  詹  國  立
中      華      民      國      九十一      年    十一    月    十四    日
附表
編號  行竊時間  行竊地點  被害人  車   號  勒贖金額 匯入帳號  實際匯款
１    91.05.15  永靖鄉開  酉○○  A5-9662  五萬元    郵局0082  三萬元
      六時許    明路00                             000000號
                ０號前
２    91.05.28  員林鎮員  乙○○  8V-0168  十萬元    萬泰商銀  三萬六千元
      二十三時  水路二段                             00000000
      許        四二一巷                             7300號
                前
３    91.05.31  員林鎮員  申○○  A7-4151  八萬元    同右      五萬元
      十七時許  集路二段
                五五七巷
                一００弄
                二十號前
４    91.05.31  彰化市彰  丙○○  QT-4657  五萬元    同右      二萬元
      三時二十  水路S網
      分許      站前
５    91.06.09  員林鎮惠  巳○○  7H-7773  六萬元    同右      六萬元
      二十三時  民街九號
      許        前
６    91.06.12  二林鎮大  庚○○  9H-4299  六萬元    同右      一萬八千元
      二十二時  城路中正
      許        國小附近
７    91.06.12  花壇鄉彰  己○○  8L-5858  十萬元    第一商銀  六萬元
      一時五分  員路二段                             00000000
      許        七０八巷                             7510號
                七六號前
８    91.06.16  員林鎮惠  子○○  M8-8308  十萬元    同右      三萬元
      一時許    民街一一
                ０號旁空
                地
９    91.06.17  二林鎮南  丑○○  R8-0356  三萬元    同右      三萬元
      八時許    安路四二
                三號
１０  91.06.18  永靖鄉五  癸○○  M5-3963  五萬元    同右      二萬元
      零時許    汴村松村
                巷一二六
                號前
１１  91.06.20  員林鎮新  午○○  EY-5289  四萬元    萬泰商銀  四萬元
      六時三十  生路00                             00000000
      分許      九號                                 7300號
１２  91.06.21  溪湖鎮彰  洪金葉  X2-1161  六萬元    同右      三萬元
      一時許    水路一段
                六三四號
                對面空地
１３  91.06.21  永靖鄉中  壬○○  Y5-5763  五萬元    同右      四萬元
      七時三十  山路三段
      分許      六十巷二
                十四號前
１４  91.06.30  員林鎮日  丁○○  A6-0225  六萬元    第一商銀  二萬元
      一時許    泰街五十                             00000000
                七巷十八                             7510號
                號前
１５  91.07.01  員林鎮南  亥○○  9Q-4662  二萬五千  萬泰商銀  二萬五千元
      一時許    平路全聯                   元        00000000
                社前                                 7300號
１６  91.04.21  員林鎮○  ○○道  OF-6791  車主於失竊後未接獲被告恐嚇電話
      六時許    國路一四                   旋即尋獲失車。
                八號前
１７  91.06.04  員林鎮莒  未○○  R8-9923  被告於破壞門鎖、排檔鎖及防盜器
      二時三十  光路二八                   後，因無法發動而未得逞。
      分許      二巷口
１８ 91.06.06   員林鎮長  辰○○  7L-1082  六萬元  未即匯款即已尋獲失車。
     八時許     泰街四十
                五號前
１９ 91.06.16   埔心鄉國  辛○○  8L-9035  六萬元  第一商銀  未匯款
     二十時許   義路附近                           00000000
                                0000號
２０ 91.06.28   永靖鄉永  戌○○  5J-9427  十萬元  車主未記  未匯款
     二十三時   坡路二十                           指定帳戶
     許         六巷十二                           帳號
                號前
２１ 91.07.02   員林鎮新  卯○○  H4-2768  未行竊得手即為警查獲。
     二十二時   生路三八
     時五分許   一巷前
備註：上開附表除編號８、９係由被告戊○○、寅○○及綽號「嘉銘」不詳姓名年籍
      之成年男子結夥三人行竊外，餘均由被告戊○○、寅○○二人下手竊取。
